【裁判字號】    95,上易,1341
【裁判日期】    951123
【裁判案由】    竊盜
【裁判全文】
臺灣高等法院臺中分院刑事判決        95年度上易字第1341號
上  訴  人
即  被  告  丙○○
                    現於臺灣臺中監獄
上列上訴人因竊盜案件，不服臺灣臺中地方法院95年度易字第16
58號中華民國95年8月4日第一審判決（起訴案號：臺灣臺中地方
法院檢察署95年度偵字第11950號)，提起上訴，本院判決如下：
    主  文
原判決撤銷。
丙○○踰越牆垣，於夜間侵入住宅竊盜，累犯，處有期徒刑壹年
。
    犯罪事實
一、丙○○於民國88年4月8日，曾因違反槍砲彈藥刀械管制條例
    案件，經臺灣高等法院高雄分院判處有期徒刑2年；於88年7
    月16日，又因傷害案件，經臺灣高雄地方法院判處有期徒刑
    6月，上開2案嗣經定應執行刑為有期徒刑2年4月，入監服刑
    後，於89年12月27日假釋付保護管束，迄90年9月4日假釋期
    滿未經撤銷，視為執行完畢。詎其猶不知悔改，竟基於意圖
    為自己不法所有之犯意，於95年1月30日凌晨2時許，自其當
    時所居住之臺中市○區○○路170號12樓之6陽臺，踰越管俊
    宇所承租之臺中市○區○○路170號12樓之3住處之矮牆，爬
    入陽臺內，並徒手推開未上鎖之後門侵入屋內，竊取乙○○
    所有之現金新臺幣 8000元、序號000000000000000號行動電
    話1具及金墜子1個，並將該行動電話交由其不知情之胞弟梁
    志偉使用，另將金墜子變賣予不詳金飾店，得款花用完盡。
    嗣於 95年4月12日經警透過通聯紀錄尋得梁志偉，並扣得上
    開行動電話1具，再循線於 95年4月28日下午4時許，查獲丙
    ○○。
二、案經乙○○訴由臺中市警察局第三分局報請臺灣臺中地方法
    院檢察署檢察官偵查起訴。
    理    由
一、訊據被告丙○○對於上開犯罪事實坦承不諱（見偵字第1195
    0號卷第5頁之偵訊筆錄，原審卷第21頁，本院卷第23頁反面
    、第30頁），核與證人梁志偉、管俊宇、乙○○於警詢時證
    述之情節相符（見警卷第3至8頁），並有贓物認領保管單、
    通聯紀錄在卷可稽（見警卷第17至28、32頁），足徵被告之
    自白與事實相符，本件事證明確，被告之犯行，應堪認定。
    又梁志偉、管俊宇、乙○○之警詢筆錄，被告於本案辯論終
    結前均未爭執無證據能力，且渠等之警詢筆錄又查無不法取
    供之情形，並與被告所供相符，依刑事訴訟法第159條之5第
    2項之規定，自得為證據。
二、按刑法第321條第1項第2款所謂之「越」係指踰越或超越，
    與用鑰匙開鎖啟門入室者不同，啟門入室既無踰越或超越之
    行為，即不構成踰越門扇加重竊盜罪 (最高法院22年上字第
    454號判例可資參照)。本件被告於夜間踰越被害人管俊宇、
    乙○○住處矮牆，爬入陽臺內，再徒手打開未上鎖之後門侵
    入屋內行竊，核其所為，係犯刑法第321條第1項第1款、第2
    款之踰越牆垣，於夜間侵入住宅竊盜罪。按被告行為後，刑
    法業於94年2月2日修正公布，並於95年7月1日施行，刑法第
    47條關於累犯之規定，由「受有期徒刑之執行完畢，或受無
    期徒刑或有期徒刑一部之執行而赦免後， 5年以內再犯有期
    徒刑以上之罪者，為累犯，加重本刑至2分之1」，修正為「
    受徒刑之執行完畢，或一部之執行而赦免後， 5年以內故意
    再犯有期徒刑以上之罪者，為累犯，加重本刑至2分之1」，
    查依被告之前科紀錄，無論依修正前、後刑法第47條之規定
    均構成累犯，修正後之法律，並未較有利於行為人，依修正
    後刑法第2條第1項前段之規定，自應適用修正前之規定。被
    告有犯罪事實欄所載之前科犯行，於90年9月4日假釋期滿未
    經撤銷，視為執行完畢等情，有臺灣高等法院被告前案紀錄
    表及臺灣臺中地方法院檢察署刑案資料查註紀錄表在卷可參
    ，其於受有期徒刑執行完畢後， 5年以內再故意犯本件有期
    徒刑以上之罪，應依修正前刑法第47條規定，論以累犯。原
    審以被告罪證明確，予以論罪科刑，固非無見，惟：(一)被告
    係踰越被害人住處之陽台，推開未上鎖之後門進入屋內行竊
    ，其並無踰越門扇之行為，原審誤認被告亦有踰越門扇之加
    重竊盜行為，即有未洽；(二)本件被告僅有因累犯，而加重其
    刑，並無其他再行加重其刑（如連續犯）之情形，原審誤認
    為被告應依累犯之規定「遞」加重其刑，亦有未洽。被告上
    訴意旨以原審量刑過重為由，指摘原判決不當，雖無理由，
    但原判決既有上述可議之處，自應由本院將原判決撤銷改判
    。爰審酌被告素行不佳，正值壯年，竟不思己身勞力賺取錢
    財，只圖不勞而獲，而犯本案竊盜犯行，且於夜間侵入住宅
    竊盜，嚴重危害居住安全，使被害人易陷於精神恐懼之中，
    惡性非輕，然念及被告坦承犯行，態度良好，尚有悔意等一
    切情狀，量處如主文所示之刑。
據上論結，應依刑事訴訟法第369條第1項前段、第364條、第299
條第 1項前段，刑法第2條第1項前段、第321條第1項第1款、第2
款，修正前刑法第47條，判決如主文。
本案經檢察官甲○○到庭執行職務。
中    華    民    國    95    年    11    月    23    日
               刑事第十庭  審判長法  官  林  照  明
                                 法  官  李  平  勳
                                 法  官  蔡  名  曜
上列正本證明與原本無異。
不得上訴。
                                 書記官  劉  恒  宏
中    華    民    國    95    年    11    月    28    日
附錄本判決論罪科刑法條
刑法第321條第1項第1款、第2款：
犯竊盜罪而有左列情形之一者，處6月以上、5年以下有期徒刑：
  一、於夜間侵入住宅或有人居住之建築物、船艦或隱匿其內而
      犯之者。
  二、毀越門扇、牆垣或其他安全設備而犯之者。
                                                      Ｆ


司法院資訊處製作；財團法人民間司法改革基金會備份。
